# 利息收入的确认时点

提问人：kenlove620 时间：2021-09-28 09:42:07
求教陈版，关于利息收入的确认
公司A向集团关联公司B提供了一笔往来借款， 20 年的时候双方约定不收利息，但是到了 21 年下半年的时候，因为A有一些现金流的压力，所以A和B签订协议约定针对 20 年和 21 年两年的资金占用收取利息
但是在财务报表的角度， 20 年是没有确认过利息收入的（从 20 年的角度来说，当时确实双方未约定收利息，所以从收入确认的原则来看是不具备确认条件的）， 21 年可以一次性确认两年的利息收入吗？是否会存在跨期问题
从B公司的角度来说，利息费用也是一样的问题， 20 年没有确认， 21 年一次性确认两年的费用是否会出现跨期确认问题

回答人：chenyiwei
2021 年内修改了金融资产的合同条款，可据此在 2021 年补充确认归属以前年度的利息收入。

提问人：kenlove620 时间：2021-10-08 17:21:00
那B公司的金融负债的角度是否也可以补充确认以前年度的利息费用？

回答人：chenyiwei
可以，但也应当一次性确认在 2021 年度损益中。